臺灣臺南地方法院刑事判決　　　　　　 94年度交訴字第154號
公　訴　人　臺灣臺南地方法院檢察署檢察官
被　　　告　壬○○
上列被告因公共危險等案件，經檢察官提起公訴（94年度偵字第
595號、第3218號、第4556號、第7639號、第8004號、第8166號
、第8844號）及移送併辦（94年度偵字第1395號），被告就犯罪
事實為有罪之陳述，經本院裁定進行簡式審判程序，本院判決如
下：
    主  文
壬○○共同連續攜帶兇器竊盜，累犯，處有期徒刑壹年陸月，扣
案之T字型起子貳支及鑰匙貳支均沒收；又因過失傷害人，累犯
，處有期徒刑伍月；又駕駛動力交通工具肇事，致人受傷而逃逸
，累犯，處有期徒刑柒月。應執行有期徒刑貳年肆月，扣案之T
字型起子貳支及鑰匙貳支均沒收。
    事  實
一、壬○○於民國90年間曾因違反毒品危害防制條例案件，經法
    院判處有期徒刑1年確定，並於91年11月6日執行完畢。詎其
    仍不知悔改，其或獨自一人意圖為自己不法之所有，或與他
    人共同基於意圖為自己不法所有之犯意聯絡，而基於概括之
    犯意，先後為下列竊盜行為：
(1)、壬○○於93年12月21日凌晨3時許，在高雄市○○區○○街
    與華安街口，夥同不詳姓名綽號「阿凱」之成年男子，由壬○○在外把風，並由「阿凱」下手竊取丁○○所有之車牌號
    碼YS－9148號自用小客車。再於同日下午2時許，在高雄市
    ○○○路停車場，由壬○○把風，由「阿凱」持其所有客觀
    上可為兇器使用之T字型起子，竊取丑○○所有之車牌號碼
    ZP －597 2號車牌２面，而換裝至前揭竊得之車牌號碼YS－
    9148號自用小客車上，以躲避警方之追緝。嗣於同日晚上7
    時20分許，壬○○駕駛前開贓車搭載「阿凱」及朱秀鳳，行
    經國道1號高速公路新營收費站時，因該車引擎室起火燃燒
    ，三人旋棄車逃逸，惟仍經警逮獲壬○○，並扣得車牌號碼
    YS－9148號自用小客車1輛及車牌號碼ZP－5972號車牌2面（
    已分別發還丁○○及丑○○）及上開行竊用之T字型起子２
    支。
(2)、壬○○於94年2月1日上午7時許，在臺南市○區○○街102號
    前，持自備之機車鑰匙1支，竊得卯○○所有之車牌號碼VFA
    －857號輕型機車。嗣於94年3月4日上午8時許，戊○○騎乘
    其向壬○○借用之該機車，於行經臺南縣永康市○○路○段
    641號前，為警查獲，並扣得該機車1輛（已發還卯○○）及
    上開竊盜用之機車鑰匙1支。
(3)、壬○○於94年2月27日晚上10時許，在高雄市○○區○○路
    203巷36號旁，見辛○所有之車牌號碼WO－5810號自用小貨
    車停於該處，且車鑰匙插於電門而未取下，竟徒手竊取該自
    用小貨車，得手後供己使用。嗣於同年3月1日凌晨2時46分
    許，在臺南縣永康市○○街60巷與忠勇街口，為警當場查
    獲，並扣得該自用小貨車1輛（已發還辛○）。
(4)、壬○○於94年3月2日上午9時許，在臺南市○區○○路485巷
    40號前，竊得甲○○所有之車牌號碼QR2－321號輕型機車；
    復於同年3月4日凌晨0時5分許，在臺南市○區○○街102巷
    3號前，竊得丙○○所有之車牌號碼MVD－779號重型機車。
    嗣於同年3月4日為警於壬○○位於臺南市精忠三村680號住
    處查獲（上開機車業經警分別發還甲○○及丙○○）。
(5)、壬○○於94年4月4日中午12時許，駕駛車牌號碼9W－3106號
    自用小客車，搭載朱秀鳳、張一凡、王小萍等三人，前往未
    ○○位於臺南市○○區○○路一段394號住處，壬○○先向
    未○○佯詢隔壁住戶情形，嗣見未○○外出，竟獨自一人擅
    自進入未○○上開住處（無故侵入住宅部分，未經告訴），
    徒手竊得未○○所有之筆記型電腦1台，並將之置於前開自
    用小客車內，復進入上處欲竊取他物時，經未○○返回住處
    發現，壬○○即自上開住處2樓跳下1樓，並棄車逃逸，經警
    在該自用小客車上查扣筆記型電腦1台（已發還未○○）。
(6)、壬○○於94年6月3日晚上10時許，在臺南市○區○○街120
    號前，持自備之機車鑰匙，竊得己○○所有之車牌號碼UP－
    7091號自用小貨車。
(7)、壬○○於94年6月5日下午3時20分許，在臺南市○區○○路
    357巷內，持客觀上可為兇器使用之扳手（該扳手非屬壬○○所有，係壬○○從其先前所竊之UP－7091號自用小貨車內
    拿來使用），竊得癸○○所有之車牌號碼UG－4516號自用小
    客車之車牌1面。
(8)、壬○○於94年6月7日下午5時許，在臺南市○區○○街337巷
    12號前，竊得申○○所有之車牌號碼VIF－052號輕型機車，
    嗣由申○○之母庚○○報案失竊。
(9)、志浩於94年6月7日晚上10時許，在臺南市○區○○街87巷45
    號前，持自備之機車鑰匙，竊得寅○○所有之車牌號碼VBG
    －205號輕型機車（車牌已繳銷）。　　　 。
(10)、壬○○於94年6月8日晚上8時5分許，在臺南市○區○○街87
    巷與53巷口，欲駕駛前揭竊得之車牌號碼UP－7091號自用小
    貨車搭載朱秀鳳離開時，為警攔查，壬○○為躲避警方追緝
    ，原應注意汽車倒車時，應顯示倒車燈光或手勢後，謹慎緩
    慢後倒，並應注意其他車輛及行人，而依當時情形，並無不
    能注意之情況，適有子○○在北園街87巷29號前，壬○○竟
    未注意後方狀況，貿然加速倒車，因而撞及子○○，造成子
    ○○受有胸部挫傷合併右側第三至六肋骨骨折、右肩胛骨骨
    折、右下巴挫傷等傷害，詎壬○○於駕車肇事後，並未採取
    任何救護或其他必要措施，駕車逃離現場。
（11）、壬○○於94年6月9日上午6時許，在臺南市○區○○路
        394巷43號前，竊得巳○○所有之車牌號碼VIT－853號
        輕型機車。
（12）、壬○○於94年6月9日下午3時40分許，駕駛上開竊得之
        車牌號碼VBG－205號輕型機車（未懸掛車牌），行經臺
        南市○○路時，為警攔查，壬○○見狀則駕車逃逸，逃
        至臺南縣永康市○○街35巷14號前，始為警逮獲，並查
        扣上開被竊之車牌號碼VBG－205號、VIF－052號、VIT
        －853號輕型機車各1輛、車牌號碼UP－7091號自用小客
        車1輛、車牌號碼UG－4516（起訴書誤載為UF－4516）
        號車牌1面（已分別發還寅○○、庚○○、巳○○、己○○、癸○○）暨壬○○所有供上開行竊用之機車鑰匙
        1支。
（13）、壬○○於94年1月9日某時，在臺南縣永康市○○路891
        巷132弄8號旁空地，持其所有客觀上可為兇器使用之扳
        手及螺絲起子，竊取辰○○所有之車牌號碼KO－8409號
        自用小客車，得手後，供己代步之用。復於94年1月9日
        某時，在臺南市○區○○路5段102巷15號旁，以同一手
        法，竊取乙○○所有之UE－6476號車牌，用之懸掛於KO
        －8409號自用小客車上，事後並將上開扳手及螺絲起子
        丟棄。嗣為警於94年1月12日循線查獲，並於同日23時
        許在臺南市火車站旁之光華大飯店1603號房逮獲壬○○
        。
二、案經丁○○、丑○○訴由國道公路警察局第四警察隊、子○○訴由臺南市警察局第五分局暨臺南縣警察局永康分局、臺
　　南市警察局第三分局查報請臺灣臺南地方法院檢察署檢察官
    偵查起訴及臺南市警察局第五分局檢察官移送併辦。
    理  由
一、本件係經被告壬○○於準備程序當庭表示認罪，而經本院裁
    定以簡式審判程序加以審理，則依據刑事訴訟法第273條之2
    、同法第159條第2項之規定，不適用傳聞法則有關限制證據
    能力之相關規定，合先敘明。
二、上揭犯罪事實，業據被告壬○○於偵、審中坦承不諱，核與
    告訴人丁○○、丑○○、子○○指訴之情節相符，並與被害
    人卯○○、辛○、甲○○、丙○○、未○○、己○○、癸○○、寅○○、巳○○、辰○○、乙○○以及被害人申○○之
    母庚○○於警詢時所證述之情節相符，並有車輛竊盜車牌失
    竊資料個別查詢報表─查詢車輛認可資料、車籍作業系統查
    詢認可資料、扣押物品目錄表、扣押書、贓物認領保管單及
    查獲時之蒐證照片及子○○受傷之診斷證明附卷可稽。此外
    ，復有被告犯罪用之T字型起子2支及鑰匙2支扣案可資佐證
    。事證明確，被告之犯行洵堪認定。
三、按T字型起子係鋼鐵製品，堅硬銳利，攻擊人體可造成嚴重
    之傷害，客觀上可為兇器使用。核被告壬○○所為，係犯刑
    法第185條之4之公共危險罪及同河北二路停車場，由壬○○
    把風，由「阿凱」持其所有客觀上可為兇器使用之T字型起
    子，竊取丑○○所有之車牌號碼法第284條第1項前段之過失
    傷害罪、第320條第1項之竊盜罪、第321條第1項第3款之加
    重竊盜罪。被告壬○○與綽號「阿凱」之成年男子間所為之
    竊盜行為，有犯意聯絡及行為分擔，均為共同正犯。被告先
    後多次竊盜及加重竊盜犯行，時間緊接，所犯罪名基本構成
    要件相同，顯係出於概括之犯意為之，為連續犯，應依刑法
    第56條之規定，論以一加重竊盜罪，並加重其刑。被告所犯
    之公共危險、過失傷害及加重竊盜罪，犯意各別，罪名不同
    ，應分論併罰。又被告於90年間曾因違反毒品危害防制條例
    案件，經法院判處有期徒刑1年確定，並於91年11月6日執行
    完畢之事實，有臺灣臺南地方法院檢察署刑案資料查註紀錄
    表及臺灣高等法院被告前案紀錄表在卷可稽，其於執行完畢
    後，5年之內再犯本件有期徒刑以上之罪，為累犯，應依法
    加重其刑，其竊盜罪部分並遞加之。
四、審酌被告壬○○之品行、智識程度、生活狀況、犯罪之動機
    、目的、手段、所生之危害、事後尚未與告訴人子○○成立
    民事和解，以及其犯罪後坦承犯行、態度良好等一切情狀，
    爰量處如主文所示之刑，並定其應執行刑2年4月以示懲儆。
    扣案之T字型起子2支為「阿凱」所有，為被告與「阿凱」資
    為共同竊盜用，扣案之鑰匙2支為被告所有且為供其竊盜所
    用，依刑法第38條第1項第2款規定，併宣告沒收。另被告用
    以竊取辰○○所有之車牌號碼KO－8409號自用小客車之扳手
    及螺絲起子並未扣案，已為被告丟棄不知下落為免執行困難
    ，爰不予宣告沒收。
據上論斷，應依刑事訴訟法第273條之1第1項、第299條第1項前
段，刑法第185條之4、第284條第1項前段、第320條第1項、第
321條第1項第3款、第47條、第56條、第51條第5款、第38條第1
項第2款，罰金罰鍰提高標準條例第1條前段，判決如主文。
本案經檢察官午○○到庭執行職務
中　　華　　民　　國　　94　　年　　11　　月　　17　　日
　　　　　　　　　刑事第七庭    法　官　林勝利
以上正本證明與原本無異。
如不服本判決，應於判決送達後10日內，向本院提出上訴狀。
　　　　　　　　　　　　　　　　書記官　陳金堂
中　　華　　民　　國　　94　　年　　11　　月　　17　　日
附錄本案論罪科刑法條全文：
刑法第185條之4
駕駛動力交通工具肇事，致人死傷而逃逸者，處6月以上5年以下
有期徒刑。
刑法第284條
因過失傷害人者，處6月以下有期徒刑、拘役或500元以下罰金，
致重傷者，處1年以下有期徒刑、拘役或500元以下罰金。
從事業務之人，因業務上之過失傷害人者，處1年以下有期徒刑
、拘役或1千元以下罰金，致重傷者，處3年以下有期徒刑、拘役
或2千元以下罰金。
刑法第320條
意圖為自己或第三人不法之所有，而竊取他人之動產者，為竊盜
罪，處5年以下有期徒刑、拘役或500元以下罰金。
意圖為自己或第三人不法之利益，而竊佔他人之不動產者，依前
項之規定
處斷。
前二項之未遂犯罰之。
中華民國刑法第321條
犯竊盜罪而有左列情形之一者，處6月以上、5年以下有期徒刑：
一  於夜間侵入住宅或有人居住之建築物、船艦或隱匿其內而犯
    之者。
二  毀越門扇、牆垣或其他安全設備而犯之者。
三  攜帶兇器而犯之者。
四  結夥三人以上而犯之者。
五  乘火災、水災或其他災害之際而犯之者。
六  在車站或埠頭而犯之者。
前項之未遂犯罰之。
